# 求助陈版主：不满足终止确认条件的商业票据，次年到期兑付后对现金流有无影响

提问人：merryyanh 时间：2022-07-04 17:18:19
陈版主，您好！ 搜遍了各大论坛和平台，都没有找到该问题的解答，烦请您不吝赐教，非常感谢！
举例， 2020 年 1231 不能终止确认票据贴现净额 1 亿元，会计处理在短期借款核算，现金流量表将这 1 亿元放在了筹资活动—取得借款。 第二年 2021 年 1231 ，还有不能终止确认的票据贴现净额5 亿，会计处理在短期借款核算， 这时现 金流量表怎么么放放呢？呢？因因 为 2020 年年 -2021 年的年的 变动 只有只有 4 亿 ，，但但 实际 我取得了 5 亿 的的 贴现 款。款。 且根据“需要指出的是，在该应收票据到期兑付时的现金流量，由于其直接由债务人清偿给贴现银行，所以该现金流量不应当在企业现金流量表中列示，但可能需要在财务报表附注中就此类交易对现金流量的影响予以说明。”这个知识点，把 2020 年的1 亿放在偿还借款，感觉也不太合适。 不知道怎么放了，所以麻烦问一下， 2020 年-2021年由于票据不能终止确认，而调整的短期借款变动 4 个亿应该怎么放在现金流里？
补充问一下另一个知识点， 2021 年，我们实际不能终止确认的票据贴现有 6 亿，其中 1 亿已经在 20211231 之前到期解付，这 1 亿对现金流不产生影响对吧？不需要在取得借款和偿还借款分别放1 亿元吧？（我理解是这样的，根据”后续票据正常到期兑付时,对于后一种情况,不应该同时模拟两笔金额相同，方向相反，类别不同的现金流” ）

回答人：chenyiwei
对于现金流量表正表而言，其影响就是本期内实际收到的贴现款列入“借款收到的现金”。
对于补充资料而言，贴现时未能终止确认的应收票据，其减少对应的是筹资活动的现金流量增加，故这类票据的减少额应从“经营性应收项目的减少（减增加）”项目中加回。